# 请教陈版、各位斑竹：有没有企业会计准则解释 5 号的消息？

提问人：君凌天下 时间：2012-05-03 16:41:47
如题：不知解释 5 号征求意见结果如何？一直没下文！各位斑竹如有消息，还望不吝赐教！

回答人：chenyiwei
目前没有进一步信息。 在目前的实务中，对于征求意见稿中的一些旨在对现有准则中的原则加以阐释，并在IFRS中有对应规定的内容，如非同一控制下企业合并中确认无形资产的标准、“相关联的交易”的判断标准等，以及待抵扣进项税额的列报问题等，在实务中还是可以参考的。但对于其中一些突破或者修改现有规定，并且与IFRS的相应规定不一致的内容，如股权比例被稀释但仍为联营企业的处理、同一控制下企业合并比较报表的追溯调整问题、母公司吸收合并子公司时对商誉的处理等，是不应参照的。